# 网络数据 {#ggplot2-network-data-visualization}

```{r}
library(magrittr)
library(ggplot2)
options(
  ggplot2.continuous.colour = "viridis",
  ggplot2.continuous.fill = "viridis"
)
```

> 介绍图的基本概念，出度、入度、有向图，邻接矩阵等，如何用 igraph 绘图表示

参考 Katherine Ognyanova 的博文网络分析和可视化与 R 语言、igraph 包的介绍 [^intro-igraph]，Sam Tyner、 François Briatte 和 Heike Hofmann 总结了基于 ggplot2 的网络可视化工具包[@RJ_2017_Tyner]，Bodong Chen 编写的教材 [Applied Social Network Analysis in Education](https://bookdown.org/chen/snaEd/)，[François Briatte](https://briatte.github.io/) 介绍 [ggnet2: network visualization with ggplot2](https://briatte.github.io/ggnet/) 以及整理的 [网络分析资源大列表](https://github.com/briatte/awesome-network-analysis)。

[igraph](https://igraph.org/) 提供了 R 和 Python 接口 <https://github.com/igraph>。 [qgraph](https://github.com/SachaEpskamp/qgraph) 开发者 [Sacha Epskamp](http://sachaepskamp.com) 在个人主页上提供了很多网络数据分析的学习资料， [Rgraphviz](https://www.bioconductor.org/packages/release/bioc/html/Rgraphviz.html) 基于 [Graphviz](https://www.graphviz.org/)

```{r,eval=FALSE}
BiocManager::install("Rgraphviz", version = "3.9")
```

Gephi [@ICWSM_2009_Gephi] 和 igraph 能处理的最大网络，R 包和作者依赖关系图 14000+ 包和 7000+ 作者，CRAN 是全球R包开发者之网，自发布 R 1.0.0 (February, 2000) 距今 19 年

案例学习

1. [2017-Help Us Map TrumpWorld](https://www.buzzfeed.com/johntemplon/help-us-map-trumpworld)
1. [2017-Trumpworld Analysis: Ownership Relations in his Business Network](https://lucidmanager.org/trumpworld-analysis/)
1. [2017-Social Network Analysis and Topic Modeling of codecentric’s Twitter friends and followers](https://shirinsplayground.netlify.com/2017/07/twitter-analysis-codecentric/)

```{r,eval=FALSE}
library(DiagrammeR)
svg <- DiagrammeRsvg::export_svg(
  grViz("
digraph neato {

graph [layout = neato]

node [shape = circle,
      style = filled,
      color = grey,
      label = '']

node [fillcolor = red]
yihui_pkgs$Package

node [fillcolor = green]
unique(unlist(ctb))

node [fillcolor = orange]

edge [color = grey]
yihui_pkgs$Package[1] -> ctb[[1]]
yihui_pkgs$Package[2] -> ctb[[2]]
yihui_pkgs$Package[3] -> ctb[[3]]
yihui_pkgs$Package[4] -> ctb[[4]]
}")
)
# this can then be used with htmltools and can save significantly
# on size of output using svg rather than unrendered grViz
library(htmltools)
HTML(svg) # 将输出结果保存在svg格式矢量文件 即可
html_print(HTML(svg))
```
