# 高级数据操作 {#advanced-manipulation}

data.table 诞生于2006年4月15日（以在 CRAN 上发布的第一个版本时间为准），是基于 `data.frame` 的扩展和 Base R 的数据操作连贯一些，dplyr 诞生于2014年1月29日，号称数据操作的语法，其实二者套路一致，都是借用 SQL 语言的设计，实现方式不同罢了，前者主要依靠 C 语言完成底层数据操作，总代码量1.29M，C 占65.6%，后者主要依靠 C++ 语言完成底层数据操作，总代码量1.2M，C++ 占34.4%，上层的高级操作接口都是 R 语言。像这样的大神在写代码，码力应该差不多，编程语言会对数据操作的性能有比较大的影响，我想这也是为什么在很多场合下 data.table 霸榜！

关于 data.table 和 dplyr 的对比，参看爆栈网的帖子 <https://stackoverflow.com/questions/21435339>

::: rmdtip
学习 data.table 包最快的方式就是在 R 控制台运行 `example(data.table)` 并研究其输出。
:::

```{r}
library(data.table)
library(magrittr)
```

介绍 data.table 处理数据的方式，对标 dplyr 的基本操作

## 选择 {#subsec:select-j}

选择操作是针对数据框的列（变量/特征/字段）

```{r}
mtcars$cars <- rownames(mtcars)
mtcars_df <- as.data.table(mtcars)
```

```{r}
mtcars_df[, .(mpg, disp)] %>% head()
```

::: dplyr

```{r dplyr-select}
mtcars %>% 
  dplyr::select(mpg, disp) %>% 
  head()
```

:::

## 过滤 {#subsec:filter-i}

过滤 cyl = 6 并且 gear = 4 的记录

```{r}
mtcars_df[cyl == 6 & gear == 4]
```


过滤操作是针对数据框的行（记录）



```{r}
mtcars_df[cyl == 6 & gear == 4, .(mpg, disp)]
```

```{r}
subset(x = mtcars_df, subset = cyl == 6 & gear == 4, select = c(mpg, disp))
```

::: dplyr

```{r dplyr-filter}
mtcars %>% 
  dplyr::filter(cyl == 6 & gear == 4)  %>% 
  dplyr::select(mpg, disp)
```

:::

## 变换 {#subsec:mutate-j}

根据已有的列生成新的列，或者修改已有的列，一次只能修改一列

```{r}
mtcars_df[, mean_mpg := mean(mpg)
          ][, mean_disp := mean(disp)
            ][, .(mpg, disp, cars, mean_mpg, mean_disp)] 
```


```{r}
mtcars_df[, .(mean_mpg = mean(mpg), mean_disp = mean(disp))]
```

::: rmdnote

```{r}
# mtcars_df[, .(mean_mpg := mean(mpg), mean_disp := mean(disp))] # 报错
# 正确的姿势
mtcars_df[, `:=`(mean_mpg = mean(mpg), mean_disp = mean(disp))          
          ][, .(mpg, disp, mean_mpg, mean_disp)] %>% head()
```

:::

::: dplyr

```{r dplyr-mutate-1}
mtcars %>% 
  dplyr::summarise(mean_mpg = mean(mpg), mean_disp = mean(disp))
```


```{r dplyr-mutate-2}
mtcars %>% 
  dplyr::mutate(mean_mpg = mean(mpg), mean_disp = mean(disp)) %>% 
  dplyr::select(mpg, disp, mean_mpg, mean_disp) %>% head()
```

:::


## 聚合 {#subsec:summarise-j}

分组统计 多个分组变量


```{r}
dcast(mtcars_df, cyl ~ gear, value.var = "mpg", fun = mean)
tapply(mtcars$mpg, list(mtcars$cyl, mtcars$gear), mean)
```
```{r}
mtcars_df[, .(mean_mpg = mean(mpg)), by = .(cyl, gear)]
aggregate(data = mtcars_df, mpg ~ cyl + gear, FUN = mean)
```

::: dplyr

```{r dplyr-summarise}
mtcars %>% 
  dplyr::group_by(cyl, gear) %>% 
  dplyr::summarise(mean_mpg = mean(mpg))
```

:::


## 去重 {#subsec:duplicated-i}

去掉字段 cyl 和 gear 有重复的记录

```{r data-table-duplicated}
mtcars_df[!duplicated(mtcars_df, by = c("cyl", "gear"))][,.(mpg, cyl, gear)]
```

::: dplyr

```{r dplyr-distinct}
mtcars %>% 
  dplyr::distinct(cyl, gear, .keep_all = TRUE) %>% 
  dplyr::select(mpg, cyl, gear)
```

:::

::: sidebar

dplyr 的去重操作不需要拷贝一个新的数据对象 mtcars_df，并且可以以管道的方式将后续的选择操作连接起来，代码更加具有可读性。

```{r base-duplicated}
mtcars_df[!duplicated(mtcars_df[, c("cyl", "gear")]), c("mpg","cyl","gear")]
```

Base R 和 data.table 提供的 `duplicated()` 函数和 `[` 函数一起实现去重的操作，选择操作放在 `[` 实现

::: rmdtip

`[` 其实是一个函数

```{r}
x <- 2:4
x[1]
`[`(x, 1)
```

:::
:::


## 命名 {#subsec:setname}

修改列名，另存一份生效

```{r}
sub_mtcars_df <- mtcars_df[, .(mean_mpg = mean(mpg)), by = .(cyl, gear)] 
setNames(sub_mtcars_df, c("cyl", "gear", "ave_mpg"))
# 注意 sub_mtcars_df 并没有修改列名
sub_mtcars_df
```

修改列名并直接起作用，在原来的数据集上生效

```{r}
setnames(sub_mtcars_df, old = c("mean_mpg"), new = c("ave_mpg"))
# sub_mtcars_df 已经修改了列名
sub_mtcars_df
```

::: rmdtip
修改列名最好使用 **data.table** 包的函数 `setnames()` 明确指出了要修改的列名，
:::

## 排序 {#subsec:order-by-j}

按照某（些）列从大到小或从小到大的顺序排列， 先按 cyl 升序，然后按 gear 降序

```{r}
mtcars_df[, .(mpg, cyl, gear)          
          ][cyl == 4            
            ][order(cyl, -gear)]
```


::: dplyr

```{r dplyr-arrange}
mtcars %>%
  dplyr::select(mpg, cyl, gear) %>%
  dplyr::filter(cyl == 4) %>%
  dplyr::arrange(cyl, desc(gear))
```

:::


## 变形 {#subsec:reshape}

melt 宽的变长的

```{r}
DT <- data.table(
  i_1 = c(1:5, NA),
  i_2 = c(NA, 6, 7, 8, 9, 10),
  f_1 = factor(sample(c(letters[1:3], NA), 6, TRUE)),
  f_2 = factor(c("z", "a", "x", "c", "x", "x"), ordered = TRUE),
  c_1 = sample(c(letters[1:3], NA), 6, TRUE),
  d_1 = as.Date(c(1:3, NA, 4:5), origin = "2013-09-01"),
  d_2 = as.Date(6:1, origin = "2012-01-01")
)
```


```{r}
DT[, .(i_1, i_2, f_1, f_2)]
```


```{r}
melt(DT, id = 1:2, measure = c("f_1", "f_2"))
```

dcast 长的变宽的

```{r}
sleep <- as.data.table(sleep)
dcast(sleep, group ~ ID, value.var = "extra")
# 如果有多个值
dcast(mtcars_df, cyl ~ gear, value.var = "mpg")
dcast(mtcars_df, cyl ~ gear, value.var = "mpg", fun = mean)
```

::: sidebar
tidyr 包提供数据变形的函数 `tidyr::pivot_longer()` 和 `tidyr::pivot_wider()` 相比于 Base R 提供的 `reshape()` 和 data.table 提供的 `melt()` 和 `dcast()` 更加形象的命名

```{r}
tidyr::pivot_wider(data = sleep, names_from = "ID", values_from = "extra")
reshape(data = sleep, v.names = "extra", idvar = "group", timevar = "ID", direction = "wide")
```

- `idvar` 分组变量
- `timevar` 组内编号
- `v.names` 个体观察值

::: rmdnote
`sep` 新的列名是由参数 `v.names` (extra) 和参数值 `timevar` (ID) 拼接起来的，默认 `sep = "."` 推荐使用下划线来做分割 `sep = "_"`
:::

```{r}
ToothGrowth %>% head
ToothGrowth$time <- rep(1:10, 6)
reshape(ToothGrowth, v.names = "len", idvar = c("supp", "dose"),
        timevar = "time", direction = "wide")
```
:::

以数据集 ToothGrowth 为例，变量 supp（大组），dose（小组） 和 time（组内个体编号） 一起决定唯一的一个数据 len，特别适合纵向数据的变形操作



## 分组 {#subsec:group-by}

分组切片，取每组第一个和最后一个值

```{r}
Loblolly %>% 
  dplyr::group_by(Seed) %>% 
  dplyr::arrange(height, age, Seed) %>% 
  dplyr::slice(1, dplyr::n())
```

`dplyr::slice()` 和函数 `slice.index()` 有关系吗？

## 合并 {#subsec:merge}

合并操作对应于数据库中的连接操作， dplyr 包的哲学就来源于对数据库操作的进一步抽象， data.table 包的 merge 函数就对应为 dplyr 包的 join 函数

`data.table::merge` 和 `dplyr::join`

给出一个表格，数据操作， data.table 实现， dplyr 实现

```{r}
dt1 <- data.table(A = letters[1:10], X = 1:10, key = "A")
dt2 <- data.table(A = letters[5:14], Y = 1:10, key = "A")
merge(dt1, dt2) # 内连接
```

参数 key 的作用相当于建立一个索引，通过它实现更快的数据操作速度

`key = c("x","y","z")` 或者 `key = "x,y,z"` 其中 x,y,z 是列名

::: dplyr
```{r dplyr-join}
data(band_members, band_instruments, package = "dplyr")
band_members
band_instruments
dplyr::inner_join(band_members, band_instruments)
```
:::

list 列表里每个元素都是 data.frame 时，最适合用 `data.table::rbindlist` 合并

```{r}
# 合并列表 https://recology.info/2018/10/limiting-dependencies/
function(x) {
  tibble::as_tibble((x <- data.table::setDF(
    data.table::rbindlist(x, use.names = TRUE, fill = TRUE, idcol = "id"))
  ))
}
```
