# 数据可视化 {#ggplot2-visualization}

```{r,include=FALSE}
library(ggplot2)
library(magrittr)
options(
  ggplot2.continuous.colour = "viridis",
  ggplot2.continuous.fill = "viridis"
)
```

David Robinson 给出为何使用 ggplot2 [^why-ggplot2] 当然也有 Jeff Leek 指出在某些重要场合不适合 ggplot2 [^why-not-ggplot2] 并且给出强有力的 [证据](http://motioninsocial.com/tufte/)，其实不管怎么样，适合自己的才是好的。也不枉费 Garrick Aden-Buie 花费 160 页幻灯片逐步分解介绍 [优雅的ggplot2](https://pkg.garrickadenbuie.com/gentle-ggplot2)，[Malcolm Barrett](https://malco.io/) 也介绍了 [ggplot2 基础用法](https://malco.io/slides/hs_ggplot2)，还有 Selva Prabhakaran 精心总结给出了 50 个 ggplot2 数据可视化的 [例子](https://r-statistics.co/Top50-Ggplot2-Visualizations-MasterList-R-Code.html) 以及 Victor Perrier 为小白用 ggplot2 操碎了心地开发 RStudio 插件 [esquisse](https://github.com/dreamRs/esquisse) 包，Claus O. Wilke 教你一步步创建出版级的图形 <https://github.com/clauswilke/practical_ggplot2>。

GGplot2 是十分方便的统计作图工具，相比 Base R，为了一张出版级的图形，不需要去调整每个参数，实现快速出图。集成了很多其它统计计算的 R 包，支持丰富的统计分析和计算功能，如回归、平滑等，实现了作图和模型的无缝连接。比如图\@ref(fig:awesome-ggplot2)，使用 loess 局部多项式平滑得到数据的趋势，不仅仅是散点图，代码量也非常少。

```{r awesome-ggplot2,fig.cap="简洁美观"}
ggplot(mpg, aes(displ, hwy)) +
  geom_point(aes(color = class)) +
  geom_smooth(se = TRUE, method = "loess") +
  labs(
    title = "Fuel efficiency generally decreases with engine size",
    subtitle = "Two seaters (sports cars) are an exception because of their light weight",
    caption = "Data from fueleconomy.gov"
  )
```

故事源于一幅图片，我不记得第一次见到这幅图是什么时候了，只因多次在多个场合中见过，所以留下了深刻的印象，后来才知道它出自于一篇博文 --- [Using R packages and education to scale Data Science at Airbnb](https://medium.com/airbnb-engineering/using-r-packages-and-education-to-scale-data-science-at-airbnb)，作者 Ricardo Bion 还在其 Github 上传了相关代码^[<https://github.com/ricardo-bion/medium_visualization>]。除此之外还有几篇重要的参考资料：

1. Pablo Barberá 的 [Data Visualization with R and ggplot2](https://github.com/pablobarbera/Rdataviz)
2. Kieran Healy 的新书 [Data Visualization: A Practical Introduction](https://kieranhealy.org/publications/dataviz/)
3. Matt Leonawicz 的新作 [mapmate](https://github.com/leonawicz/mapmate), 可以去其主页欣赏系列作品^[<https://leonawicz.github.io/>] 
1. [tidytuesday 可视化挑战官方项目](https://github.com/rfordatascience/tidytuesday) 还有 [tidytuesday](https://github.com/abichat/tidytuesday)
1. [ggstatsplot](https://github.com/IndrajeetPatil/ggstatsplot) 可视化统计检验、模型的结果
1. [ggpubr](https://github.com/kassambara/ggpubr) 制作出版级统计图形

[^why-ggplot2]: http://varianceexplained.org/r/why-I-use-ggplot2/
[^why-not-ggplot2]: https://simplystatistics.org/2016/02/11/why-i-dont-use-ggplot2/

## 基础语法 {#intro-ggplot2}

以数据集 airquality 为例介绍GGplot2 图层、主题、配色、坐标、尺度、注释和组合等

### 图层 {#ggplot2-layer}

```{r}
ls("package:ggplot2", pattern = "^geom_")
```

生成一个散点图

```{r}
ggplot(airquality, aes(x = Temp, y = Ozone)) + geom_point()
```

### 主题 {#ggplot2-theme}

```{r}
ls("package:ggplot2", pattern = "^theme_")
```

这里只展示 `theme_bw()` `theme_void()` `theme_minimal() ` 和 `theme_void()` 等四个常见主题，更多主题参考 [ggsci](https://github.com/nanxstats/ggsci)、[ggthemes](https://github.com/jrnold/ggthemes) 、[hrbrthemes](https://github.com/hrbrmstr/hrbrthemes) 和 [ggthemr](https://github.com/cttobin/ggthemr) 包

```{r}
ggplot(airquality, aes(x = Temp, y = Ozone)) + geom_point() + theme_bw()
ggplot(airquality, aes(x = Temp, y = Ozone)) + geom_point() + theme_void()
ggplot(airquality, aes(x = Temp, y = Ozone)) + geom_point() + theme_minimal()
ggplot(airquality, aes(x = Temp, y = Ozone)) + geom_point() + theme_void()
```

除主题之外，还有一类提供一整套统一的风格样式来绘制各种统计图形，如 [ggpubr](https://github.com/kassambara/ggpubr) 和 [bbplot](https://github.com/bbc/bbplot)

### 配色 {#ggplot2-color}

```{r}
ls("package:ggplot2", pattern = "^scale_(color|fill)_")
```

```{r}
ggplot(airquality, aes(x = Temp, y = Ozone, color = as.factor(Month))) +
  geom_point(na.rm = TRUE)
ggplot(airquality, aes(x = Temp, y = Ozone, color = as.ordered(Month))) +
  geom_point(na.rm = TRUE)
```



### 刻度 {#ggplot2-scale}

```{r}
ls("package:ggplot2", pattern = "^scale_(x|y)_")
```

```{r}
range(airquality$Temp, na.rm = TRUE)
range(airquality$Ozone, na.rm = TRUE)
ggplot(airquality, aes(x = Temp, y = Ozone)) + 
  geom_point(na.rm = TRUE) +
  scale_x_continuous(breaks = seq(50, 100, 5)) +
  scale_y_continuous(breaks = seq(0, 200, 20))
```

### 注释 {#ggplot2-annotate}

```{r}
ls("package:ggplot2", pattern = "^annotation_")
```

```{r}
ggplot(airquality, aes(x = Temp, y = Ozone)) + 
  geom_point(na.rm = TRUE)
```


```{r math-expr-r}
ggplot(airquality, aes(x = Temp, y = Ozone)) + 
  geom_point(na.rm = TRUE) +
  labs(title = substitute(paste(d *
    bolditalic(x)[italic(t)] == alpha * (theta - bolditalic(x)[italic(t)]) *
    d * italic(t) + lambda * d * italic(B)[italic(t)]), list(lambda = 4)))
```

### 图例 {#ggplot2-legend}

二维的图例 [biscale](https://github.com/slu-openGIS/biscale) 和 [multiscales](https://github.com/clauswilke/multiscales) 和 [ggnewscale](https://github.com/eliocamp/ggnewscale)


### 组合 {#ggplot2-grid}

```{r}
ggplot(airquality) + 
  geom_point(aes(x = Temp, y = Ozone), na.rm = TRUE) + 
  facet_wrap(~ as.ordered(Month))
ggplot(airquality) + 
  geom_point(aes(x = Temp, y = Ozone), na.rm = TRUE) + 
  facet_wrap(~ as.ordered(Month), nrow = 1)
```

[cowplot](https://github.com/wilkelab/cowplot) 是以作者 [Claus O. Wilke](https://wilkelab.org/) 命名的，用来组合 ggplot 对象画图，类似的组合图形的功能包还有 [baptiste auguié](https://baptiste.github.io/) 开发的 [gridExtra](https://CRAN.R-project.org/package=gridExtra) 和 [egg](https://github.com/baptiste/egg)， [Thomas Lin Pedersen](https://www.data-imaginist.com/) 开发的 [patchwork](https://github.com/thomasp85/patchwork)

[Dean Attali](https://deanattali.com/) 开发的 [ggExtra](https://github.com/daattali/ggExtra) 可以在图的边界添加密度估计曲线，直方图等


### 坐标系 {#ggplot2-coord}

极坐标，直角坐标

```{r}
ls("package:ggplot2", pattern = "^coord_")
```

### 坐标轴 {#ggplot2-axes}

坐标轴标签位置、大小、字体

## 统计图形 {#ggplot2-gallary}

### 散点图 {#ggplot2-scatter}

下面以 diamonds 数据集为例展示 ggplot2 的绘图过程，首先加载 diamonds 数据集，查看数据集的内容

```{r}
data(diamonds)
str(diamonds)
```

数值型变量 carat 作为 x 轴

```{r diamonds-axis,fig.subcap=c("指定 x 轴","数值变量 price 作为纵轴","有序分类变量 cut 指定颜色","指定统一颜色"),fig.cap="绘图过程",out.width="35%",fig.ncol=2,fig.width=3}
ggplot(diamonds, aes(x = carat))
ggplot(diamonds, aes(x = carat, y = price))
ggplot(diamonds, aes(x = carat, color = cut))
ggplot(diamonds, aes(x = carat), color = "steelblue")
```

图 \@ref(fig:diamonds-axis) 的基础上添加数据图层

```{r scatter,fig.cap="添加数据图层"}
sub_diamonds <- diamonds[sample(1:nrow(diamonds), 1000), ]
ggplot(sub_diamonds, aes(x = carat, y = price)) +
  geom_point()
```

给散点图\@ref(fig:scatter)上色

```{r scatter-color-1,fig.cap="散点图配色"}
ggplot(sub_diamonds, aes(x = carat, y = price)) +
  geom_point(color = "steelblue")
```


```{r scatter-scale-1,fig.cap="格式化坐标轴刻度标签"}
ggplot(sub_diamonds, aes(x = carat, y = price)) +
  geom_point(color = "steelblue") +
  scale_y_continuous(
    labels = scales::unit_format(unit = "k", scale = 1e-3),
    breaks = seq(0, 20000, 4000)
  )
```

让另一变量 cut 作为颜色分类指标

```{r scatter-color-2,fig.cap="分类散点图"}
ggplot(sub_diamonds, aes(x = carat, y = price, color = cut)) +
  geom_point()
```

当然还有一种类似的表示就是分组，默认情况下，ggplot2将所有观测点视为一组，以分类变量 cut 来分组

```{r scatter-group,fig.cap="分组"}
ggplot(sub_diamonds, aes(x = carat, y = price, group = cut)) +
  geom_point()
```

在图\@ref(fig:scatter-group) 上没有体现出来分组的意思，下面以 cut 分组线性回归为例

```{r group-lm,fig.cap="分组线性回归",fig.ncol=1}
ggplot(sub_diamonds, aes(x = carat, y = price)) +
  geom_point() +
  geom_smooth(method = "lm")
ggplot(sub_diamonds, aes(x = carat, y = price, group = cut)) +
  geom_point() +
  geom_smooth(method = "lm")
```

我们当然可以选择更加合适的拟合方式，如局部多项式平滑 `loess` 但是该方法不太适用观测值比较多的情况，因为它会占用比较多的内存，建议使用广义可加模型作平滑拟合

```{r,fig.cap="局部多项式平滑"}
ggplot(sub_diamonds, aes(x = carat, y = price, group = cut)) +
  geom_point() +
  geom_smooth(method = "loess")
```

```{r group-gam,fig.cap="数据分组应用广义可加平滑"}
ggplot(sub_diamonds, aes(x = carat, y = price, group = cut)) +
  geom_point() +
  geom_smooth(method = "gam", formula = y ~ s(x, bs = "cs"))
```

::: sidebar
[ggfortify](https://github.com/sinhrks/ggfortify) 包支持更多的统计分析结果的可视化
:::

为了更好地区分开组别，我们在图\@ref(fig:group-gam)的基础上分面或者配色

```{r group-facet,fig.cap=c("分组分面","分组配色"),fig.ncol=1}
ggplot(sub_diamonds, aes(x = carat, y = price, group = cut)) +
  geom_point() +
  geom_smooth(method = "gam", formula = y ~ s(x, bs = "cs")) +
  facet_grid(~cut)
ggplot(sub_diamonds, aes(x = carat, y = price, group = cut, color = cut)) +
  geom_point() +
  geom_smooth(method = "gam", formula = y ~ s(x, bs = "cs"))
```

在分类散点图的另一种表示方法就是分面图，以 cut 变量作为分面的依据

```{r scatter-facet,fig.cap="分面散点图"}
ggplot(sub_diamonds, aes(x = carat, y = price)) +
  geom_point() +
  facet_grid(~cut)
```

给图 \@ref(fig:scatter-facet) 上色

```{r scatter-facet-color-1,fig.cap="给分面散点图上色"}
ggplot(sub_diamonds, aes(x = carat, y = price)) +
  geom_point(color = "steelblue") +
  facet_grid(~cut)
```

在图\@ref(fig:scatter-facet-color-1)的基础上，给不同的类上不同的颜色

```{r scatter-facet-color-2,fig.cap="给不同的类上不同的颜色"}
ggplot(sub_diamonds, aes(x = carat, y = price, color = cut)) +
  geom_point() +
  facet_grid(~cut)
```

去掉图例，此时图例属于冗余信息了

```{r scatter-facet-color-3,fig.cap="去掉图例"}
ggplot(sub_diamonds, aes(x = carat, y = price, color = cut)) +
  geom_point(show.legend = FALSE) +
  facet_grid(~cut)
```

四块土地，所施肥料不同，肥力大小顺序 4 < 2 < 3 < 1 小麦产量随肥力的变化

```{r,fig.cap="多个图例"}
data(Wheat2, package = "nlme") # Wheat Yield Trials
library(colorspace)
ggplot(Wheat2, aes(longitude, latitude)) +
  geom_point(aes(size = yield, colour = Block)) +
  scale_color_discrete_sequential(palette = "Viridis") +
  scale_x_continuous(breaks = seq(0, 30, 5)) +
  scale_y_continuous(breaks = seq(0, 50, 10))
```
  
```{r category-ggplot,fig.cap="分类散点图"}
ggplot(mtcars, aes(x = hp, y = mpg, color = factor(am))) +
  geom_point()
```

图层、分组、分面和散点图介绍完了，接下来就是其它统计图形，如箱线图，小提琴图和条形图

```{r,fig.cap="1948年至1960年航班乘客人数变化"}
dat <- as.data.frame(cbind(rep(1948 + seq(12), each = 12), rep(seq(12), 12), AirPassengers))
colnames(dat) <- c("year", "month", "passengers")

ggplot(data = dat, aes(x = as.factor(year), y = as.factor(month))) +
  stat_sum(aes(size = passengers), colour = "lightblue") +
  scale_size(range = c(1, 10), breaks = seq(100, 650, 50)) +
  labs(x = "Year", y = "Month", colour = "Passengers") +
  theme_minimal()
```

### 箱线图 {#ggplot2-boxplot}

以 PlantGrowth 数据集为例展示箱线图，在两组不同实验条件下，植物生长的情况，纵坐标是干燥植物的量，横坐标表示不同的实验条件。这是非常典型的适合用箱线图来表达数据的场合，Y 轴对应数值型变量，X 轴对应分类变量，在 R 语言中，分类变量的类型是 factor

```{r}
data("PlantGrowth")
str(PlantGrowth)
```

```{r PlantGrowth-boxplot}
ggplot(data = PlantGrowth, aes(x = group, y = weight)) + geom_boxplot()
```

PlantGrowth 数据量比较小，此时比较适合采用抖动散点图，抖动是为了避免点之间相互重叠，为了增加不同类别之间的识别性，我们可以用不同的点的形状或者不同的颜色来表示类别

```{r PlantGrowth-jitter}
ggplot(data = PlantGrowth, aes(x = group, y = weight, shape = group)) + geom_jitter()
ggplot(data = PlantGrowth, aes(x = group, y = weight, color = group)) + geom_jitter()
```

::: base
```{r,fig.asp=0.8}
boxplot(weight ~ group,
  data = PlantGrowth,
  ylab = "Dried weight of plants", col = "lightgray",
  notch = FALSE, varwidth = TRUE
)
```
:::

以钻石切割质量 cut 为分面依据，以钻石颜色类别 color 为 x 轴，钻石价格为 y 轴，绘制箱线图\@ref(fig:boxplot-facet-color)

```{r boxplot-facet-color,fig.cap="箱线图"}
ggplot(diamonds, aes(x = color, y = price, color = cut)) +
  geom_boxplot(show.legend = FALSE) +
  facet_grid(~cut)
```

我们当然还可以添加钻石的纯净度 clarity 作为分面依据，那么箱线图可以为图 \@ref(fig:boxplot-facet-color-clarity-1)

```{r boxplot-facet-color-clarity-1,fig.cap="复合分面箱线图"}
ggplot(diamonds, aes(x = color, y = price, color = cut)) +
  geom_boxplot(show.legend = FALSE) +
  facet_grid(clarity ~ cut)
```

经过观察，我们发现水平分类过多，考虑用切割质量 cut 替换钻石颜色 color 绘图，但是由于分类过细，图信息展示不简练，反而不好，如图 \@ref(fig:boxplot-facet-color-clarity-2)

```{r boxplot-facet-color-clarity-2,fig.cap=c("切割质量cut上色","钻石颜色配色"),fig.ncol=1}
ggplot(diamonds, aes(x = cut, y = price, color = cut)) +
  geom_boxplot(show.legend = FALSE) +
  facet_grid(clarity ~ color)
ggplot(diamonds, aes(x = cut, y = price, color = color)) +
  geom_boxplot(show.legend = FALSE) +
  facet_grid(clarity ~ color)
```

### 条形图 {#ggplot2-barplot}

条形图特别适合分类变量的展示，我们这里展示钻石切割质量 cut 不同等级的数量，当然我们可以直接展示各类的数目，在图层 `geom_bar` 中指定 `stat="identity"`

```{r}
# 需要映射数据框的两个变量，相当于自己先计算了每类的数量
with(diamonds, table(cut))
cut_df <- as.data.frame(table(diamonds$cut))
ggplot(cut_df, aes(x = Var1, y = Freq)) + geom_bar(stat = "identity")
```
```{r diamonds-barplot-1,fig.cap="频数条形图"}
ggplot(diamonds, aes(x = cut)) + geom_bar()
```

还有另外三种表示方法

```{r}
ggplot(diamonds, aes(x = cut)) + geom_bar(stat = "count")
ggplot(diamonds, aes(x = cut, y = ..count..)) + geom_bar()
ggplot(diamonds, aes(x = cut, y = stat(count))) + geom_bar()
```

我们还可以在图 \@ref(fig:diamonds-barplot-1) 的基础上再添加一个分类变量钻石的纯净度 clarity，形成堆积条形图

```{r diamonds-barplot-2,fig.cap="堆积条形图"}
ggplot(diamonds, aes(x = cut, fill = clarity)) + geom_bar()
```

再添加一个分类变量钻石颜色 color 比较好的做法是分面

```{r diamonds-barplot-3,fig.cap="分面堆积条形图"}
ggplot(diamonds, aes(x = color, fill = clarity)) +
  geom_bar() +
  facet_grid(~cut)
```

实际上，绘制图\@ref(fig:diamonds-barplot-3)包含了对分类变量的分组计数过程，如下

```{r}
with(diamonds, table(cut, color))
```

还有一种堆积的方法是按比例，而不是按数量，如图\@ref(fig:diamonds-barplot-4)

```{r diamonds-barplot-4,fig.cap="比例堆积条形图"}
ggplot(diamonds, aes(x = color, fill = clarity)) +
  geom_bar(position = "fill") +
  facet_grid(~cut)
```

接下来就是复合条形图

```{r diamonds-barplot-5,fig.cap="复合条形图"}
ggplot(diamonds, aes(x = color, fill = clarity)) +
  geom_bar(position = "dodge")
```

再添加一个分类变量，就是需要分面大法了，图 \@ref(fig:diamonds-barplot-5) 展示了三个分类变量，其实我们还可以再添加一个分类变量用作分面的列依据

```{r diamonds-barplot-6,fig.cap="分面复合条形图"}
ggplot(diamonds, aes(x = color, fill = clarity)) +
  geom_bar(position = "dodge") +
  facet_grid(rows = vars(cut))
```

图 \@ref(fig:diamonds-barplot-6) 展示的数据如下

```{r}
with(diamonds, table(color, clarity, cut))
```


### 折线图 {#ggplot2-line}

时间序列数据的展示，时序图

```{r,fig.cap="时序图"}
ggplot(economics, aes(date, unemploy)) + geom_line()
```


### 直方图 {#ggplot2-histogram}

直方图用来查看连续变量的分布

```{r,fig.cap="钻石价格的分布"}
ggplot(diamonds, aes(price)) + geom_histogram(bins = 30)
```

堆积直方图

```{r,fig.cap="钻石价格随切割质量的分布"}
ggplot(diamonds, aes(x = price, fill = cut)) + geom_histogram(bins = 30)
```

基础 R 包与 Ggplot2 包绘制的直方图的对比，Base R 绘图速度快，代码更加稳定，Ggplot2 代码简洁，更美观

```{r,fig.cap="直方图",fig.subcap=c("Base R 直方图","Ggplot2 直方图")}
par(mar = c(2.1, 2.1, 1.5, 0.5))
plot(c(50, 350), c(0, 10),
  type = "n", font.main = 1,
  xlab = "", ylab = "", frame.plot = FALSE, axes = FALSE,
  # xlab = "hp", ylab = "Frequency",
  main = paste("Histogram with Base R", paste(rep(" ", 60), collapse = ""))
)
axis(
  side = 1, at = seq(50, 350, 50), labels = seq(50, 350, 50),
  tick = FALSE, las = 1, padj = 0, mgp = c(3, 0.1, 0)
)
axis(
  side = 2, at = seq(0, 10, 2), labels = seq(0, 10, 2),
  # col = "white", 坐标轴的颜色
  # col.ticks 刻度线的颜色
  tick = FALSE, # 取消刻度线
  las = 1, # 水平方向
  hadj = 1, # 右侧对齐
  mgp = c(3, 0.1, 0) # 纵轴边距线设置为 0.1
)
abline(h = seq(0, 10, 2), v = seq(50, 350, 50), col = "gray90", lty = "solid")
abline(h = seq(1, 9, 2), v = seq(75, 325, 50), col = "gray95", lty = "solid")
hist(mtcars$hp,
  col = "#56B4E9", border = "white",
  freq = TRUE, add = TRUE
  # labels = TRUE, axes = TRUE, ylim = c(0, 10.5),
  # xlab = "hp",main = "Histogram with Base R"
)
mtext("hp", 1, line = 1.0)
mtext("Frequency", 2, line = 1.0)

ggplot(mtcars) +
  geom_histogram(aes(x = hp), fill = "#56B4E9", color = "white", breaks = seq(50, 350, 50)) +
  scale_x_continuous(breaks = seq(50, 350, 50)) +
  scale_y_continuous(breaks = seq(0, 12, 2)) +
  labs(x = "hp", y = "Frequency", title = "Histogram with Ggplot2") +
  theme_minimal(base_size = 12)
```



### 提琴图 {#ggplot2-violin}

提琴图

```{r violin,fig.cap=c("箱线图","小提琴图"),fig.ncol=1}
ggplot(diamonds, aes(x = cut, y = price)) + geom_boxplot()
ggplot(diamonds, aes(x = cut, y = price)) + geom_violin()
```


```{r violin-mpg,fig.cap="城市里程与车辆类别"}
ggplot(mpg, aes(class, cty)) +
  geom_violin() +
  labs(
    title = "Violin plot",
    subtitle = "City Mileage vs Class of vehicle",
    caption = "Source: mpg",
    x = "Class of Vehicle",
    y = "City Mileage"
  )
```

蜂群图 [ggbeeswarm](https://github.com/eclarke/ggbeeswarm) 是分类散点图加箱线图的合体

```{r}
ggplot(mpg, aes(x = class, y = hwy, color = class)) +
  ggbeeswarm::geom_quasirandom()
```




### 抖动图 {#ggplot2-jitter}


抖动图适合数据量比较小的情况

```{r}
ggplot(mpg, aes(x = class, y = hwy, color = class)) + geom_jitter()
```

抖不抖，还是抖一下

```{r}
ggplot(iris, aes(x = Species, y = Sepal.Length)) +
  geom_point(aes(fill = Species), size = 5, shape = 21, colour = "grey20") +
  # geom_boxplot(outlier.colour = NA, fill = NA, colour = "grey20") +
  labs(title = "Not Jittered")

ggplot(iris, aes(x = Species, y = Sepal.Length)) +
  geom_point(aes(fill = Species),
    size = 5, shape = 21, colour = "grey20",
    position = position_jitter(width = 0.2, height = 0.1)
  ) +
  # geom_boxplot(outlier.colour = NA, fill = NA, colour = "grey20") +
  labs(title = "Jittered")
```

在数据量比较大的时候，可以用箱线图、密度图、提琴图

```{r,fig.cap="抖动图的反例"}
ggplot(sub_diamonds, aes(x = cut, y = price)) + geom_jitter()
```

上色和分面都不好使的抖动图，因为区分度变小

```{r,fig.cap="根据钻石颜色上色",fig.asp=1}
ggplot(sub_diamonds, aes(x = color, y = price, color = color)) +
  geom_jitter() +
  facet_grid(clarity ~ cut)
```

箱线图此时不宜分的过细

```{r boxplot-facet-cut-clarity,fig.cap="箱线图",fig.asp=1}
ggplot(diamonds, aes(x = color, y = price, color = color)) +
  geom_boxplot() +
  facet_grid(cut ~ clarity)
```

所以这样更好，先按纯净度分面，再对比不同的颜色，钻石价格的差异

```{r boxplot-facet-clarity,fig.cap="钻石按纯净度分面",fig.asp=1}
ggplot(diamonds, aes(x = color, y = price, color = color)) +
  geom_boxplot() +
  facet_grid(~clarity)
```

最好只比较一个维度，不同颜色钻石的价格对比

```{r boxplot-color,fig.cap="不同颜色钻石的价格比较"}
ggplot(diamonds, aes(x = color, y = price, color = color)) +
  geom_boxplot()
```

### 密度图 {#ggplot2-ridge}


```{r mpg-cyl-density,fig.cap="按汽缸数分组的城市里程"}
ggplot(mpg, aes(cty)) +
  geom_density(aes(fill = factor(cyl)), alpha = 0.8) +
  labs(
    title = "Density plot",
    subtitle = "City Mileage Grouped by Number of cylinders",
    caption = "Source: mpg",
    x = "City Mileage",
    fill = "# Cylinders"
  )
```

添加透明度，解决遮挡

```{r density,fig.cap=c("密度图","添加透明度的密度图"),fig.ncol=1}
ggplot(diamonds, aes(x = price, fill = cut)) + geom_density()
ggplot(diamonds, aes(x = price, fill = cut)) + geom_density(alpha = 0.5)
```

堆积密度图

```{r stack-density,fig.cap="堆积密度图"}
ggplot(diamonds, aes(x = price, fill = cut)) +
  geom_density(position = "stack")
```

条件密度估计

```{r,fig.cap="条件密度估计图"}
# You can use position="fill" to produce a conditional density estimate
ggplot(diamonds, aes(carat, stat(count), fill = cut)) +
  geom_density(position = "fill")
```


岭线图是密度图的一种变体，可以防止密度曲线重叠在一起

```{r}
ggplot(diamonds) +
  ggridges::geom_density_ridges(aes(x = price, y = color, fill = color))
```

二维的密度图又是一种延伸

```{r}
ggplot(diamonds, aes(x = carat, y = price)) +
  geom_density_2d(aes(color = cut)) +
  facet_grid(~cut)
```

`stat` 函数，特别是 nlevel 参数，在密度曲线之间填充我们又可以得到热力图

```{r}
ggplot(diamonds, aes(x = carat, y = price)) +
  stat_density_2d(aes(fill = stat(nlevel)), geom = "polygon") +
  facet_grid(. ~ cut)
```

`gemo_hex` 也是二维密度图的一种变体，特别适合数据量比较大的情形

```{r}
ggplot(diamonds, aes(x = carat, y = price)) + geom_hex() +
  scale_fill_viridis_c()
```

### 玫瑰图 {#ggplot2-rose}

南丁格尔风玫瑰图[^nightingale-rose] 可以作为堆积条形图，分组条形图

```{r stack-to-rose,fig.cap="堆积条形图转风玫瑰图"}
ggplot(diamonds, aes(x = color, fill = clarity)) +
  geom_bar()
ggplot(diamonds, aes(x = color, fill = clarity)) +
  geom_bar() +
  coord_polar()
```

```{r wind-rose,fig.cap="风玫瑰图"}
# 风玫瑰图 http://blog.csdn.net/Bone_ACE/article/details/47624987
set.seed(2018)
# 随机生成100次风向，并汇集到16个区间内
direction <- cut_interval(runif(100, 0, 360), n = 16)
# 随机生成100次风速，并划分成4种强度
mag <- cut_interval(rgamma(100, 15), 4)
dat <- data.frame(direction = direction, mag = mag)
# 将风向映射到X轴，频数映射到Y轴，风速大小映射到填充色，生成条形图后再转为极坐标形式即可
p <- ggplot(dat, aes(x = direction, y = ..count.., fill = mag))
p + geom_bar(colour = "white") +
  coord_polar() +
  theme(axis.ticks = element_blank(), axis.text.y = element_blank()) +
  labs(x = "", y = "", fill = "Magnitude")
```

```{r}
p + geom_bar(position = "fill") +
  coord_polar() +
  theme(axis.ticks = element_blank(), axis.text.y = element_blank()) +
  labs(x = "", y = "", fill = "Magnitude")
```


[^nightingale-rose]: https://mbostock.github.io/protovis/ex/crimea-rose-full.html


### 词云图 {#ggplot2-wordcloud}

词云 [ggwordcloud](https://github.com/lepennec/ggwordcloud)




## 运行环境  {#ggplot2-session-info}

```{r}
xfun::session_info(
  packages = c(
    "ggplot2", "magrittr", "colorspace",
    "nlme", "mgcv", "ggbeeswarm", "ggridges", "hexbin"
  )
)
```

