# highcharter 图形 {#chap:highcharter}

> The combination of some data and an aching desire for an answer does not ensure that a reasonable answer can be extracted from a given body of data.
>
>   --- John W. Tukey [@John_1986_Sunset]
      
      
这才是真的动态图形，底层设计的图形语法已经与 ggplot2 大不相同，和用户交互是核心的部分

[rgl](https://r-forge.r-project.org/projects/rgl/) 只是一种展现形式，它是基于 OpenGL，不拘泥于显示设备， [plotly](https://github.com/ropensci/plotly) 包 [@plotly2020] 和 [highcharter](https://github.com/jbkunst/highcharter) 是基于网页的

```{r htmlwidgets-js-eco,echo=FALSE}
library(magrittr)
pdb <- tools::CRAN_package_db()
js_pkg <- tools::dependsOnPkgs("htmlwidgets", installed = pdb, recursive = FALSE)
js_lib <- c(
  "Altair", "ApexCharts", "HTML", "Excel", "Billboard", 
  "[Hh]tmlwidgets","[Hh]tmlwidget", "D3", "D3Plus",
  "diffrprojects", "[Ss]hiny", "DataTables", "BioCircos.js", 
  "[Dd]3.js", "C3.js", "[Dd]eck.gl",
  "Echarts JavaScript", "Microsoft", "jExcel", "JavaScript", 
  "Formattable", "ggplot2", "Dragula Javascript Library",
  "jquery-gradient-picker", "plotly", "Highcharts", 
  "jQuery", "jsTree", "mapview", "[Ll]eaflet",
  "Leaflet-timeline", "Mapbox GL JS", "MetricsGraphics", "UML", "easyalluvial",
  "Phylocanvas", "plotly.js", "QRA", "Chart.js", 
  "agGrid", "React Table", "Handsontable.js", 
  "WebVR", "RStudio Shiny", "Mozilla A-Frame", "Sigma.js", "heatmaply", 
  "Slick", "jQuery UI", "JavaScript Datamaps",
  "SortableJS", "SMITIDstruct", "Vega", "Vega-Lite", "vis.js", 
  "Grammar of Graphics", "R markdown", "Dygraphs",
  "Spec", "iframes"
)
js_regexp <- paste("'(", paste(js_lib, collapse = "|"), ")'", sep = "")
subset(pdb, subset = Package %in% js_pkg & grepl("(JavaScript|htmlwidgets|js|Interactive|Library)", Title), select = c("Package", "Title")) %>%
  transform(., Title = gsub("(\\\n)", " ", Title), Package = paste("**", Package, "**", sep = "")) %>%
  transform(., Title = gsub(js_regexp, "\\1", Title)) %>%
  knitr::kable(.,
    caption = "JavaScript 生态系统", format = "pandoc",
    booktabs = TRUE, row.names = FALSE
  )
```

下面以 highcharter 包为例介绍动态图形，

::: rmdnote

不推荐使用 **highcharter** 包提供的 `hchart()` 接口，这个接口函数走的路线和 **ggplot2** 包内的 `qplot()` 函数一致，用它就好像在拄着拐杖走路，很别扭！

:::


- `highchart()` hc 对象
- `hc_*` 系列函数分类整理出 R 包结构，归纳出学习路径

- `hc_color()` 配色
- `hc_xAxis()` X 轴
- `hc_yAxis()` Y 轴
- `hc_title()` 标题
- `hc_subtitle()` 副标题
- `hc_legend()` 图例
- `hc_add_series()` 添加序列
- `hc_rm_series()` 移除序列
- `hc_exporting()` 导出图形
- `hc_credits()` 添加图形注释，比如数据来源，版权

以数据集 discoveries 为例介绍 highcharter 包的使用

```{r discoveries-hc-ts,eval=is_html}
library(highcharter)
highchart() %>% 
  hc_xAxis(type = "datetime") %>% 
  hc_title(text = "Yearly Numbers of Important Discoveries",
           margin = 20, align = "left",
           style = list(color = "#51B749", useHTML = TRUE)) %>% 
  hc_add_series(data = discoveries, name = "discoveries") %>% 
  hc_exporting(enabled = TRUE)
```


## 折线图 {#subsec:hc-line} 

### 简单折线图 {#subsubsec:simple-hc-line}

```{r bod-line}
library(ggplot2)
ggplot(data = BOD, aes(x = Time, y = demand)) +
  geom_point() +
  geom_line() +
  theme_minimal()
```

```{r bod-hc-line,eval=is_html}
library(highcharter)
hchart(BOD, "line", hcaes(x = Time, y = demand))
```

### 分组折线图 {#subsubsec:group-hc-line}

```{r orange-line}
ggplot(data = Orange, aes(x = age, y = circumference, color = Tree)) +
  geom_point() +
  geom_line() +
  theme_minimal()
```

```{r orange-hc-line,eval=is_html}
hchart(Orange, "line", hcaes(x = age, y = circumference, group = Tree))

# hchart(DNase, "line", hcaes(x = conc, y = density, group = Run))
# hchart(Loblolly, "line", hcaes(x = age, y = height, group = Seed))
```

### 时间序列图 {#subsubsec:ts-hc-line}

::: rmdtip
**ggfortify** 包 [@Tang_2016_ggfortify] 大大扩展了 **ggplot2** 包内置的函数 `autoplot()` 的功能，使得它可以适用 `r length(methods(autoplot))` 种数据对象的直接绘图
:::

Base R 对时间序列类型 ts 的数据对象提供了泛型函数 `plot.ts()` 支持

```{r nile-line,fig.show='hold',fig.width=8,fig.height=4,fig.cap="时序图"}
plot(Nile, main = "Flow of the River Nile")

library(ggfortify)
autoplot(Nile, xlab = "Time", ylab = "Nile", main = "Flow of the River Nile") +
  theme_minimal()
```


<!-- 讲点尼罗河历史，1898 年附近出现了 changepoint 尼罗河流量骤减 -->

```{r nile-hc-line, eval=is_html}
highchart() %>% 
  hc_xAxis(type = "datetime") %>% 
  hc_add_series(data = Nile,  name = "Nile")
```


## 散点图 {#subsec:hc-scatter}

散点图，没有比散点图更能表达数据

### 简单散点图 {#subsubsec:simple-hc-scatter}

```{r faithful-hc-scatter,eval=is_html}
hchart(faithful, "scatter", hcaes(x = waiting, y = eruptions))

hchart(women, "scatter", hcaes(x = weight, y = height))
```

### 分组散点图 {#subsubsec:group-hc-scatter}

```{r orange-hc-scatter,eval=is_html}
hchart(sleep, "scatter", hcaes(x = ID, y = extra, group = group))

hchart(Puromycin, "scatter", hcaes(x = conc, y = rate, group = state))

hchart(Orange, "scatter", hcaes(x = age, y = circumference, group = Tree))
```

## 条形图 {#subsec:hc-bar}

本书中条形图和柱形图不再做区分，一般来讲，横着放叫条形图，否则就叫柱形图

### 简单条形图  {#subsubsec:simple-hc-bar}

严格来讲，条形图适合分类数据的展示

```{r barplot-BOD,fig.show='hold',fig.width=4,fig.height=4,out.width='50%',fig.cap="条形图"}
barplot(
  data = BOD, demand ~ Time, col = "#4285F4",
  border = "white", horiz = TRUE, xlim = c(0, 20)
)

library(ggplot2)
ggplot(data = BOD, aes(x = factor(Time), y = demand)) +
  geom_col(fill = "#4285F4") +
  coord_flip() +
  theme_minimal() +
  labs(x = "Time")
```

```{r bod-hc-bar,eval=is_html}
# 条形图
hchart(BOD, "bar", hcaes(x = factor(Time), y = demand))
# 柱形图
hchart(BOD, "column", hcaes(x = factor(Time), y = demand), color = "#4285F4") %>% 
  hc_xAxis(title = list(text = "Time"))
```


### 复合条形图 {#subsubsec:dodge-hc-bar}

```{r vadeaths-hc-bar,eval=is_html}
longer_VADeaths <- transform(
  expand.grid(
    sex = colnames(VADeaths),
    age = rownames(VADeaths)
  ),
  rates = as.vector(t(VADeaths))
)
hchart(longer_VADeaths, "column", hcaes(x = sex, y = rates, group = age))
```

### 堆积条形图 {#subsubsec:stack-hc-bar}



### 百分比条形图 {#subsubsec:fill-hc-bar}



## 箱线图 {#subsec:hc-boxplot}

### 简单箱线图 {#subsubsec:simple-hc-boxplot}

```{r diamonds-hc-boxplot-one,eval=is_html}
with(ToothGrowth, {
  hcboxplot(x = len, var = supp)
})
```

### 复合箱线图 {#subssubsec:dodge-hc-boxplot}


```{r diamonds-hc-boxplot-two,eval=is_html}
with(ToothGrowth, {
  hcboxplot(x = len, var = supp, var2 = dose, outliers = FALSE) %>%
    hc_chart(type = "column") # to put box vertical
})
```

## 密度图 {#subsec:hc-density}

```{r diamonds-hc-density,eval=is_html}
hchart(density(diamonds$price), type = "area", color = "#B71C1C", name = "Price")
```


## 直方图 {#subsec:hc-hist}

```{r diamonds-hc-hist,eval=is_html}
hchart(diamonds$price, name = "price") 
```

## 生存图 {#subsec:hc-survival}

```{r lung-hc-survival,eval=is_html}
library(survival)
leukemia.surv <- survfit(Surv(time, status) ~ x, data = aml)
hchart(leukemia.surv, ranges = TRUE)
```

## 等高图 {#subsec:hc-heatmap}

颜色等高图

```{r volcano-hc-heatmap,eval=is_html}
hchart(volcano) %>% 
  hc_colorAxis(stops = color_stops(colors = hcl.colors(10)))
```

## 相关图 {#subsec:hc-corrplot}

```{r swiss-hc-corrplot,eval=is_html}
hchart(cor(swiss))
```

## 矩阵图 {#subsec:hc-treemap}

```{r GNI2014-treemap}
library("treemap")
data(GNI2014)
treemap(GNI2014,
  index = c("continent", "iso3"),
  vSize = "population", vColor = "GNI",
  type = "comp", palette = hcl.colors(6),
  draw = TRUE
)
```

```{r hc-treemap,eval=is_html}
tm <- treemap(GNI2014,
  index = c("continent", "iso3"),
  vSize = "population", vColor = "GNI",
  type = "comp", palette = hcl.colors(6),
  draw = FALSE
)
hctreemap(tm, allowDrillToNode = TRUE, layoutAlgorithm = "squarified") %>%
  hc_title(text = "Gross National Income World Data") %>%
  hc_tooltip(pointFormat = "<b>{point.name}</b>:<br>
                             Pop: {point.value:,.0f}<br>
                             GNI: {point.valuecolor:,.0f}")
```


考虑用 `hctreemap2()` 函数

```{r,eval=is_html}
hctreemap2(GNI2014, group_vars = c("continent", "iso3"),
           size_var = "population", color_var = "GNI", 
           layoutAlgorithm = "squarified")
```

```{r,eval=is_html}
library(RColorBrewer)

data.frame(
  index1 = sample(LETTERS[1:5], 500, replace = T),
  index2 = sample(LETTERS[6:10], 500, replace = T),
  index3 = sample(LETTERS[11:15], 500, replace = T),
  value = rpois(500, 5),
  color_value = rpois(500, 5)
) %>%
  hctreemap2(
    group_vars = c("index1", "index2", "index3"),
    size_var = "value",
    color_var = "color_value",
    layoutAlgorithm = "squarified",
    levelIsConstant = FALSE,
    levels = list(
      list(level = 1, dataLabels = list(enabled = TRUE)),
      list(level = 2, dataLabels = list(enabled = FALSE)),
      list(level = 3, dataLabels = list(enabled = FALSE))
    )
  ) %>%
  hc_colorAxis(
    minColor = brewer.pal(7, "Greens")[1],
    maxColor = brewer.pal(7, "Greens")[7]
  ) %>%
  hc_tooltip(pointFormat = "<b>{point.name}</b>:<br>
             Value: {point.value:,.0f}<br>
             Color Value: {point.colorValue:,.0f}")
```
