# plotly 图形 {#chap:plotly}

[plotly](https://plotly-r.com) 类似 GGplot2 提供了各种交互图形的绘制函数，其中 `plot_ly` 函数提供了两种风格的绘图方式，一种是 Base R 另一种是 GGplot2，我们主要考虑使用 GGplot2 这种风格的 

```{r,include=FALSE}
knitr::opts_chunk$set(warning = FALSE)
Sys.setenv(R_CRAN_WEB = "https://mirrors.tuna.tsinghua.edu.cn/CRAN") # 用于 tools::CRAN_package_db()
```
```{r}
library(magrittr)
library(ggplot2)
library(dplyr, warn.conflicts = FALSE, quietly = TRUE)
library(plotly, warn.conflicts = FALSE, quietly = TRUE)

# ggplotly <- plotly::ggplotly
# `%>%` <- magrittr::`%>%`
```

27 种图层

```{r}
grep('add_*', x = ls('package:plotly'), value = T)
```


## 散点图 {#plotly-scatter}

`plot_ly()` 函数初始化一个 plotly 对象，提供类似 qplot 的语法

```{r}
p <- plot_ly(Formaldehyde, x = ~carb, y = ~optden)
```

```{r}
p %>%
  add_markers()
```

```{r}
p %>%
  add_text(text = "%")
```

```{r}
p %>%
  add_lines()
```

```{r}
p %>%
  add_paths()
```

### 一行代码绘图 

qplot 哲学

```{r}
p %>%
  add_markers() %>%
  add_lines()
```



```{r}
p %>%
  add_trace(type = "scatter", mode = "markers+lines")
```


一行代码

```{r}
plot_ly(Formaldehyde, x = ~carb, y = ~optden, type = "scatter", mode = "lines+markers+text")
```

### 分组散点图 

数据映射提供给 `plot_ly()` 是全局的，但是也可以被覆盖

```{r}
plot_ly(Orange, x = ~age, y = ~circumference, color = I("orange"), type = "scatter", mode = "markers")
```



```{r}
plot_ly(Orange, x = ~age, y = ~circumference, color = ~Tree, type = "scatter", mode = "markers")
```




### 散点图汇总 

```{r}
args(plotly::plot_ly)
```

type 参数值可取 47 种值，对应 47 种统计图形，见表格 \@ref(tab:table-of-plotly)。其他参数，比如设置 `showlegend = FALSE` 去掉图例。

Table: (\#tab:table-of-plotly) plotly 支持的图形种类 

|     取值       |  图形      |      章节                |   取值    |   图形    |         章节          |    取值    |    图形   |    章节              |
| :------------: | :------------: | :------------: | :------------:| :------------:| :------------: | :------------: | :------------:| :------------: |
|  `'scatter'`   |  散点图   | 见\@ref(plotly-scatter)  |  `'bar'`  |   条形图  | 见\@ref(plotly-bar)  | `'box'`    | 箱线图    | 见\@ref(plotly-box)  |


- `"scatter"`,
- `"scatterternary"`,
- `"scatter3d"`,
- `"scattergeo"`,
- `"scattergl"`,
- `"scattermapbox"`,
- `"scattercarpet"`,
- `"scatterpolar"`, 
- `"scatterpolargl"`


## 折线图 

```{r}
plot_ly(BOD, x = ~Time, y = ~demand) %>%
  add_lines()
```


```{r}
plot_ly(Orange, x = ~age, y = ~circumference, color = ~Tree, type = "scatter", mode = "lines")
```

```{r}
plot_ly(Orange, x = ~age, y = ~circumference, color = ~Tree, colors = "orange", 
        type = "scatter", mode = "lines", showlegend = FALSE)
```


```{r}
plot_ly(Orange, x = ~age, y = ~circumference, color = ~Tree, showlegend = FALSE) %>%
  add_markers(type = "scatter", mode = "markers") %>%
  add_lines(type = "scatter", mode = "lines")
```

给点和线上色的调色板，合并

```{r}
plot_ly(Orange, x = ~age, y = ~circumference, color = ~Tree) %>%
  add_trace(colors = "Set1", type = "scatter", mode = "markers+lines")
```

## 条形图 {#plotly-bar}


```{r}
BOD %>%
  plot_ly(x = ~Time, y = ~demand) %>%
  add_bars()
```


## 直方图 

```{r}
diamonds %>%
  plot_ly(x = ~price, color = ~cut, colors = "Set1") %>%
  add_histogram()
```


```{r}
diamonds %>%
  plot_ly(x = ~price, color = ~cut, colors = "Set1") %>%
  add_histogram() %>%
  layout(barmode = "overlay")
```

```{r}
dens <- with(diamonds, tapply(price, INDEX = cut, density))
df <- data.frame(
  x = unlist(lapply(dens, "[[", "x")),
  y = unlist(lapply(dens, "[[", "y")),
  cut = rep(names(dens), each = length(dens[[1]]$x))
)
```


```{r}
plot_ly(df, x = ~x, y = ~y, color = ~cut, colors = "Set1") %>%
  add_lines() %>%
  layout(xaxis = list(title = "price"), yaxis = list(title = "density"))
```

```{r}
plot_ly(alpha = 0.6) %>%
  add_histogram(x = ~ rnorm(500)) %>%
  add_histogram(x = ~ rnorm(500) + 1) %>%
  layout(barmode = "overlay", xaxis = list(title = "x"), yaxis = list(title = "count"))
```

累积经验分布图

```{r}
plot_ly(x = ~ rnorm(50), type = "histogram", cumulative = list(enabled = TRUE))
```

## 箱线图 {#plotly-box}

```{r}
plot_ly(diamonds, x = ~cut, y = ~price) %>%
  add_boxplot()
```

不同的类别使用不同的颜色上色

```{r}
plot_ly(diamonds, x = ~clarity, y = ~price, color = ~clarity) %>%
  add_boxplot()
```

使用 colors 参数设置调色板

```{r}
plot_ly(diamonds, x = ~clarity, y = ~price, color = ~clarity, colors = "Set1") %>%
  add_boxplot()
```

或者使用 qplot 式绘图风格

```{r}
plot_ly(diamonds, x = ~clarity, y = ~price, color = ~clarity, colors = "Set1", type = "box")
```

分组箱线图

```{r}
plot_ly(diamonds, x = ~cut, y = ~price, color = ~clarity, type = "box") %>%
  layout(boxmode = "group")
```

警告原因见 <https://github.com/ropensci/plotly/issues/994> 不用管它，可以忽略。修改图例的标题，R 的嵌套 list 对象对应于 JS 的 JSON 数据对象

```{r}
plot_ly(diamonds, x = ~cut, y = ~price, color = ~clarity, colors = "Set1", type = "box") %>%
  layout(boxmode = "group", legend = list(bgcolor = "white", title = list(text = "clarity")))
```


## 提琴图 

```{r}
plot_ly(diamonds, x = ~cut, y = ~price) %>%
  add_trace(type = "violin")
```


```{r}
plot_ly(diamonds,
  x = ~cut, y = ~price, split = ~cut, type = "violin",
  box = list(visible = T),
  meanline = list(visible = T)
) %>%
  layout(
    xaxis = list(title = "Cut"),
    yaxis = list(title = "Price", zeroline = F)
  )
```


## 地图 

绘制地图有三种方式 `add_sf()`， `plot_geo()`， `plot_mapbox()`

```{r}
sf::st_read(system.file("shape/nc.shp", package = "sf"), quiet = TRUE) %>%
  plot_ly(., type = "scatter", mode = "lines", showlegend = FALSE) %>%
  add_sf()
```

下面 `group_by()` 函数是否可以替换掉， `plot_geo()`

```{r,eval=FALSE}
map_data("world", "canada") %>%
  group_by(group) %>%
  plot_geo(x = ~long, y = ~lat, data = .) %>%
  add_markers(size = I(1))
```

使用 `plot_mapbox()` 函数需要预先注册 [mapbox](https://www.mapbox.com/) 账户并配置 `MAPBOX_TOKEN` 环境变量，才能使用 mapbox 提供的地图服务

```{r}
map_data("world", "canada") %>%
  group_by(group) %>%
  plot_mapbox(x = ~long, y = ~lat, data = .) %>% # 添加地图数据
  add_polygons() %>%
  layout(
    mapbox = list(
      center = list(lat = ~ median(lat), lon = ~ median(long))
    )
  )
```


## 区域图 

```{r}
plot_ly(economics, x = ~date) %>%
  add_ribbons(ymin = ~ pce - 1e3, ymax = ~ pce + 1e3)
```

## choropleth 地图 

```{r,eval=FALSE}
# https://plot.ly/r/reference/#choropleth
# https://raw.githubusercontent.com/plotly/datasets/master/2011_us_ag_exports.csv
df <- read.csv("data/2011_us_ag_exports.csv")
df$hover <- with(df, paste(state, '<br>', "Beef", beef, "Dairy", dairy, "<br>",
                           "Fruits", total.fruits, "Veggies", total.veggies,
                           "<br>", "Wheat", wheat, "Corn", corn))

plot_geo(df, locationmode = "USA-states") %>%
  add_trace(
    z = ~total.exports, text = ~hover, locations = ~code,
    color = ~total.exports, colors = "Purples",
    marker = list(line = list(color = toRGB("white"), width = 2)) 
    # 州边界线设置为白色
  ) %>%
  colorbar(title = "Millions USD") %>%
  layout(
    title = "2011 US Agriculture Exports by State<br>(Hover for breakdown)",
    geo = list( # 指定地图投影方式
      scope = "usa",
      projection = list(type = "albers usa"),
      showlakes = TRUE,
      lakecolor = toRGB("white")
    )
  )
```


## 多图布局 


```{r}
library(patchwork)

p1 <- ggplot(data = economics, aes(x = date, y = uempmed)) +
  geom_line()

p2 <- aggregate(price ~ cut, data = diamonds, FUN = sum) %>%
  ggplot(data = ., aes(x = cut, y = price)) +
  geom_col()

p3 <- ggplot(diamonds, aes(x = clarity, y = price)) +
  geom_boxplot()

p4 <- ggplot(PlantGrowth, aes(x = group, y = weight)) +
  geom_boxplot()

(p1 + p2) / (p3 + p4)
```

```{r}
p1 <- plot_ly(economics, x = ~date, y = ~uempmed) %>%
  add_lines()

p2 <- aggregate(price ~ cut, data = diamonds, FUN = sum) %>%
  plot_ly(data = ., x = ~cut, y = ~price) %>%
  add_bars()

p3 <- plot_ly(diamonds, x = ~clarity, y = ~price) %>%
  add_boxplot()

p4 <- plot_ly(PlantGrowth, x = ~group, y = ~weight) %>%
  add_boxplot()

subplot(p1, p2, p3, p4, nrows = 2, margin = 0.05)
```


layout 布局函数
<https://plot.ly/r/reference/#Layout_and_layout_style_objects>

subplot 支持传递一个list数据对象，一次绘制多个图形

```{r}
sleep %>%
  split(.$group) %>%
  lapply(function(d) plot_ly(d, x = ~ID, y = ~extra, type = "scatter", mode = "markers+lines")) %>%
  subplot(nrows = NROW(.), shareX = TRUE) %>%
  layout(legend = list(bgcolor = "white", title = list(text = "Group")))
```

如果你不想使用 subplot 函数的话，可以使用 htmltools::tagList 来包裹多个 htmlwidgets 并嵌入到 Rmd 文档中

```{r}
htmltools::tagList(lapply(1:3, function(x) {
  plot_ly(x = rnorm(100), type = "histogram")
}))
```

但是，想对各个子图做精细的调整，必须独立地绘制，然后用 subplot 拼起来

```{r}
p1 <- plot_ly(diamonds, x = ~price) %>% 
  add_histogram(name = "plotly.js")

price_hist <- function(method = "FD") {
  h <- hist(diamonds$price, breaks = method, plot = FALSE)
  plot_ly(x = h$mids, y = h$counts) %>% add_bars(name = method)
}

subplot(
  p1, price_hist(), price_hist("Sturges"),  price_hist("Scott"),
  nrows = 4, shareX = TRUE
)
```


## 二维密度图  

```{r}
p <- plot_ly(faithful, x = ~waiting, y = ~eruptions)
```


```{r}
add_histogram2d(p)
```


```{r}
add_histogram2dcontour(p)
```

## 热力图 

```{r}
library(KernSmooth)
den <- bkde2D(x = faithful, bandwidth = c(0.7, 7))
p <- plot_ly(x = den$x1, y = den$x2, z = den$fhat)
```


```{r}
# 热力图
add_heatmap(p)
```


```{r}
# 等高线图
add_contour(p)
```

Tal Galili 开发的 **heatmaply** 包 [@heatmaply2017] 层次聚类可视化


## 三维地形图 

```{r}
plot_ly(z = ~volcano) %>%
  add_surface()
```

```{r}
plot_ly(x = c(0, 0, 1), y = c(0, 1, 0), z = c(0, 0, 0)) %>%
  add_mesh()
```


## 三维散点图 

```{r}
# https://plot.ly/r/reference/#scatter3d
transform(mtcars, am = ifelse(am == 0, "Automatic", "Manual")) %>%
  plot_ly(x = ~wt, y = ~hp, z = ~qsec, color = ~am, colors = c("#BF382A", "#0C4B8E")) %>%
  add_markers() %>%
  layout(scene = list(
    xaxis = list(title = "Weight"),
    yaxis = list(title = "Gross horsepower"),
    zaxis = list(title = "1/4 mile time")
  ))
```

## ggplotly 

ggplotly 将 ggplot 对象转化为交互式 plotly 对象

```{r}
gg <- ggplot(faithful, aes(x = eruptions, y = waiting)) +
  stat_density_2d(aes(fill = ..level..), geom = "polygon") +
  xlim(1, 6) +
  ylim(40, 100)
```

静态图形

```{r}
gg
```

转化为 plotly 对象

```{r}
ggplotly(gg)
```

添加动态点的注释，比如点横纵坐标、坐标文本，整个注释标签的样式（如背景色）

```{r}
ggplotly(gg, dynamicTicks = "y") %>%
  style(., hoveron = "points", hoverinfo = "x+y+text", hoverlabel = list(bgcolor = "white"))
```

## 导出图形 

Orca (Open-source Report Creator App) 软件针对 plotly.js 库渲染的图形具有很强的导出功能，[安装 Orca](https://github.com/plotly/orca#installation) 后，`plotly::orca` 函数可以将基于 htmlwidget 的 plotly 图形对象导出为高质量静态图片，支持导出 png、pdf 和 svg 等格式。

```{r,eval=FALSE}
p <- plot_ly(x = 1:10, y = 1:10, color = 1:10)
orca(p, "plot.svg")
```

## plotly 语法 

### 图形种类 

```{r plotly-table,echo=F}
df <- data.frame(
  type = c(
    "scatter", "bar", "box", "heatmap", "histogram", "histogram2d", "histogram2dcontour", "contour",
    "scatterternary", "violin", "funnel", "waterfall", "image", "pie", "sunburst", "treemap",
    "funnelarea", "scatter3d", "surface", "isosurface", "volume", "mesh3d", "cone", "streamtube",
    "scattergeo", "choropleth", "scattergl", "splom", "pointcloud", "heatmapgl", "parcoords", "parcats",
    "scattermapbox", "choroplethmapbox", "densitymapbox", "sankey", "carpet", "scattercarpet",
    "contourcarpet", "ohlc", "candlestick", "scatterpolar", "scatterpolargl", "barpolar", "area"
  ),
  name = c(
    "散点图", "条形图", "箱线图", "热力图", "直方图", "二维密度图", "二维等高线图", "等高线图",
    "三元散点图", "小提请图", "漏斗图", "瀑布图", "Image", "饼图", "sunburst", "树状图",
    "漏斗区域图", "三维散点图", "三维曲面图", "等值面图", "流量图", "三维网格图", "三维圆锥图", "流管图",
    "分散地理图", "choropleth", "散点图 gl", "碎屑图", "点云图", "热力图 gl", "平行坐标图", "parcats",
    "散点图 mapbox", "choropleth mapbox", "密度图 mapbox", "桑基图", "地毯", "散点 地毯",
    "等高线地毯", "ohlc", "烛台图", "散点图 极坐标", "散点图 极坐标 gl", "条形图 极坐标", "区域图"
  )
)
plot_ly(df) %>%
  add_table(rownames = FALSE)
```

### 图形参数 


```{r}
plot_ly(economics,
  type = "scatter", # all "scatter" attributes: https://plot.ly/r/reference/#scatter
  x = ~date, # more about scatter's "x": /r/reference/#scatter-x
  y = ~uempmed, # more about scatter's "y": /r/reference/#scatter-y
  name = "unemployment", # more about scatter's "name": /r/reference/#scatter-name
  mode = "lines+markers",
  marker = list( # marker is a named list, valid keys: /r/reference/#scatter-marker
    color = "#264E86" # more about marker's "color" attribute: /r/reference/#scatter-marker-color
  )
) %>%
  add_trace(
    x = ~date, # scatter's "x": /r/reference/#scatter-x
    y = ~ fitted((loess(uempmed ~ as.numeric(date)))), # scatter's "y": /r/reference/#scatter-y
    mode = "markers+lines", # scatter's "y": /r/reference/#scatter-mode
    line = list( # line is a named list, valid keys: /r/reference/#scatter-line
      color = "#5E88FC", # line's "color": /r/reference/#scatter-line-color
      dash = "dashed" # line's "dash" property: /r/reference/#scatter-line-dash
    )
  ) %>%
  layout( # all of layout's properties: /r/reference/#layout
    title = "Unemployment", # layout's title: /r/reference/#layout-title
    xaxis = list( # layout's xaxis is a named list. List of valid keys: /r/reference/#layout-xaxis
      title = "Time", # xaxis's title: /r/reference/#layout-xaxis-title
      showgrid = F
    ), # xaxis's showgrid: /r/reference/#layout-xaxis-showgrid
    yaxis = list( # layout's yaxis is a named list. List of valid keys: /r/reference/#layout-yaxis
      title = "uidx"
    ) # yaxis's title: /r/reference/#layout-yaxis-title
  )
```


## 运行环境 

```{r}
sessionInfo()
```

