# 时空可视化 {#ggplot2-Spatio-Temporal-Data-Visualization}

```{r}
library(ggplot2)
options(
  ggplot2.continuous.colour = "viridis",
  ggplot2.continuous.fill = "viridis"
)
```

>  Robert J. Hijmans [^Robert-Hijmans] 开发了 [raster](https://github.com/rspatial/raster) 包用于网格空间数据的读、写、操作、分析和建模，同时维护了空间数据分析的网站 <https://www.rspatial.org>

> Edzer Pebesma [^Edzer-Pebesma] 和 Roger Bivand 等创建了 [sp](https://github.com/edzer/sp/) 包定义了空间数据类型和方法，提供了大量的空间数据操作方法，同时维护了空间数据对象 sp 的绘图网站 <https://edzer.github.io/sp/>，他们也一起合作写了新书 [Spatial Data Science](https://keen-swartz-3146c4.netlify.com/)，提供了在线 [网页版](https://www.r-spatial.org/book/) 书籍及其 [源代码](https://github.com/edzer/sdsr) 

> Edzer Pebesma 后来开发了 [sf](https://github.com/r-spatial/sf/) 包重新定义了空间数据对象和操作方法，并维护了空间数据分析、建模和可视化网站 <https://www.r-spatial.org/>

[^Robert-Hijmans]: Department of Environmental Science and Policy at the University of California, Davis. [Ecology, Geography, and Agriculture](https://biogeo.ucdavis.edu/)
[^Edzer-Pebesma]: Institute for Geoinformatics of the University of Münster.

课程案例学习

1. [2018-Introduction to Geospatial Raster and Vector Data with R](https://datacarpentry.org/r-raster-vector-geospatial/) 空间数据分析课程
1. [Peter Ellis](http://freerangestats.info) 新西兰大选和普查数据 [More cartograms of New Zealand census data: district and city level](http://freerangestats.info/blog/nz.html)
1. [2017-Mapping oil production by country in R](http://sharpsightlabs.com/blog/map-oil-production-country-r/) 石油产量在全球的分布
1. [2017-How to highlight countries on a map](https://www.sharpsightlabs.com/blog/highlight-countries-on-map/) 高亮地图上的国家
1. [2017-Mapping With Sf: Part 3](https://ryanpeek.github.io/2017-11-21-mapping-with-sf-part-3/) 
1. [Data Visualization Shiny Apps](https://ignaciomsarmiento.github.io/software.html) 数据可视化核密度估计 In this app I identify crime hotspots using a bivariate density estimation strategy
1. [Association of Statisticians of American Religious Bodies (ASARB) viridis USA map](http://www.rpubs.com/cgarey/ProjectOneFinal)
1. [出租车行车轨迹数据](https://www1.nyc.gov/site/tlc/about/tlc-trip-record-data.page)
1. [Geospatial processing with Clickhouse-CARTO Blog](https://carto.com/blog/geospatial-processing-with-clickhouse/)

## 地图 {#map}

我们先来看看中国及其周边，这个地图的缺陷就是中国南海及九段线没有标记，台湾和中国大陆不是一种颜色标记，地图数据来自 R 包的 maps 和 mapdata

```{r}
library(maps)
library(mapdata)
east_asia <- map_data("worldHires",
  region = c(
    "Japan", "Taiwan", "China",
    "North Korea", "South Korea"
  )
)

ggplot(east_asia, aes(x = long, y = lat, group = group, fill = region)) +
  geom_polygon(colour = "black") +
  scale_fill_brewer(palette = "Set2")
```

### 投影和观察方位 {#project-orientation}

世界地图引发的 <https://d.cosx.org/d/420808>

```{r}
worldmap <- map_data("world")

ggplot(worldmap, aes(long, lat, group = group)) +
  geom_polygon() +
  coord_map(
    xlim = c(-120, 40), ylim = c(30, 90),
    orientation = c(90, 0, 0)
  )

# 默认mercator投影下的默认视角 c(90, 0, mean(range(x)))
ggplot(worldmap, aes(long, lat, group = group)) +
  geom_polygon(aes(fill = region), show.legend = FALSE) +
  coord_map(
    xlim = c(-120, 40), ylim = c(30, 90)
  )

# 相当于 (-120 + 40)/2 = -40
ggplot(worldmap, aes(long, lat, group = group)) +
  geom_polygon(aes(fill = region), show.legend = FALSE) +
  coord_map(
    xlim = c(-120, 40), ylim = c(30, 90),
    orientation = c(90, 0, -40)
  )

# 从西经 120 度到东经 40度 不同的看待 range(x)
ggplot(worldmap, aes(long, lat, group = group)) +
  geom_polygon(aes(fill = region), show.legend = FALSE) +
  coord_map(
    xlim = c(-120, 40), ylim = c(30, 90),
    orientation = c(90, 0, -20)
  )
```



```{r}
# 换观察角度
ggplot(worldmap, aes(long, lat, group = group)) +
  geom_polygon(aes(fill = region), show.legend = FALSE) +
  coord_map(
    xlim = c(-120, 40), ylim = c(30, 90),
    orientation = c(90, 0, 0)
  )

# 换投影坐标系
ggplot(worldmap, aes(long, lat, group = group)) +
  geom_polygon(aes(fill = region), show.legend = FALSE) +
  coord_map("ortho",
    xlim = c(-120, 40), ylim = c(30, 90)
  )

# 二者皆换
ggplot(worldmap, aes(long, lat, group = group)) +
  geom_polygon(aes(fill = region), show.legend = FALSE) +
  coord_map("ortho",
    xlim = c(-120, 40), ylim = c(30, 90),
    orientation = c(90, 0, 0)
  )
```


### 美国各州犯罪率 {#USA-crime-rates}

美国各州的犯罪率数据 USArrests

准备数据集

```{r}
crimes <- data.frame(state = tolower(rownames(USArrests)), USArrests)
crimesm <- reshape2::melt(crimes, id = 1)
head(crimesm)
```

添加地图数据

```{r}
library(maps)
states_map <- map_data("state")
head(states_map)
```

绘图

```{r,fig.cap="1973年美国各州的犯罪率数据"}
ggplot(crimes, aes(map_id = state)) +
  geom_map(aes(fill = Murder), map = states_map) +
  expand_limits(x = states_map$long, y = states_map$lat) +
  coord_map()
```


```{r,fig.cap="四类犯罪在各州的分布"}
ggplot(crimesm, aes(map_id = state)) +
  geom_map(aes(fill = value), map = states_map) +
  expand_limits(x = states_map$long, y = states_map$lat) +
  facet_wrap(~variable)
```

### 斐济地震带 {#fiji-earthquake-map}

比较 viridis 和 Spectral 两块调色板，如图 \@ref(fig:pickcolor) 所示，可见 Spectral 的可识别性高些

```{r pickcolor,fig.cap="viridis 和 Spectral对比"}
dat <- as.data.frame(cbind(rep(1948 + seq(12), each = 12), 
                           rep(seq(12), 12), AirPassengers))
colnames(dat) <- c("year", "month", "passengers")
ggplot(data = dat, aes(as.factor(year), as.factor(month))) +
  geom_point(aes(colour = passengers), pch = 15, size = 8) +
  scale_colour_distiller(palette = "Spectral") +
  labs(x = "Year", y = "Month") +
  theme_minimal()
```

再举栗子，图\@ref(fig:faithfuld)是正负例对比，其中好在哪里呢？这张图要表达美国黄石国家公园的老忠实泉间歇喷发的时间规律，那么好的标准就是层次分明，以突出不同颜色之间的时间差异。这个差异，还要看起来不那么费眼睛，越一目了然越好。

```{r faithfuld,fig.cap="美国黄石国家公园的老忠实泉"}
library(gridExtra)
erupt <- ggplot(faithfuld, aes(waiting, eruptions, fill = density)) +
  geom_raster() +
  scale_x_continuous(NULL, expand = c(0, 0)) +
  scale_y_continuous(NULL, expand = c(0, 0)) +
  theme(legend.position = "none")
erupt1 <- erupt + scale_fill_gradientn(colours = gray.colors(7))
erupt2 <- erupt + scale_fill_distiller(palette = "Spectral")
erupt3 <- erupt + scale_fill_gradientn(colours = terrain.colors(7))
erupt4 <- erupt
grid.arrange(erupt1, erupt2, erupt3, erupt4, ncol = 2)
```

此处调用 RColorBrewer 中 Spectral 调色板，它本来只有11中颜色，通过 `scale_colour_distiller` 却可以把它映射到连续型数值变量 `mag` 上，发散型调色板本身的对比性也可以起到很好的区分度，如图 \@ref(fig:fiji-map) 所示

```{r fiji-map,fig.cap="斐济地震带"}
FijiMap <- map_data("worldHires", region = "Fiji")
ggplot(FijiMap, aes(x = long, y = lat)) +
  geom_map(map = FijiMap, aes(map_id = region), size = .2) +
  geom_point(data = quakes, aes(x = long, y = lat, colour = mag), pch = 16) +
  xlim(160, 195) +
  scale_colour_distiller(palette = "Spectral") +
  scale_y_continuous(breaks = (-18:18) * 5) +
  coord_map("ortho", orientation = c(-10, 180, 0)) +
  labs(colour = "Magnitude", x = "Longitude", y = "Latitude") +
  theme_minimal()
```

此外， colormap 包提供更加丰富的调色板，通过 `scale_color_colormap` 支持 ggplot2 绘图风格

### 美国各城镇失业率 {#USA-unemployment-ratio}

```{r unemploymentGG,fig.cap="2009年美国各城镇失业率"}
# 数据来源 http://datasets.flowingdata.com/unemployment09.csv
unemp <- read.csv(
  file = "http://datasets.flowingdata.com/unemployment09.csv",
  header = FALSE, stringsAsFactors = FALSE
)
names(unemp) <- c(
  "id", "state_fips", "county_fips", "name", "year",
  "?", "?", "?", "rate"
)
unemp$county <- tolower(gsub(" County, [A-Z]{2}", "", unemp$name))
unemp$state <- gsub("^.*([A-Z]{2}).*$", "\\1", unemp$name)

county_df <- map_data("county")
names(county_df) <- c("long", "lat", "group", "order", "state_name", "county")
county_df$state <- state.abb[match(county_df$state_name, tolower(state.name))]
county_df$state_name <- NULL

state_df <- map_data("state")
# Combine together
choropleth <- merge(county_df, unemp, by = c("state", "county"))
choropleth <- choropleth[order(choropleth$order), ]
choropleth$rate_d <- cut(choropleth$rate, breaks = c(seq(0, 10, by = 2), 35))

library(ggthemes)
ggplot(choropleth, aes(long, lat, group = group)) +
  geom_polygon(aes(fill = rate_d), colour = alpha("white", 1 / 4), size = 0.2) +
  geom_polygon(data = state_df, colour = "white", fill = NA) +
  scale_fill_brewer(palette = "PuRd") +
  labs(
    fill = "ratio", title = "ratio of unemployment by county, 2009",
    caption = "data source: http://datasets.flowingdata.com/unemployment09.csv"
  ) +
  coord_map("polyconic") +
  theme_map()
```

美国各地区失业率地图，配不同颜色， [colormap](https://github.com/bhaskarvk/colormap) 适合给静态图配色

[sp-gallery]: https://edzer.github.io/sp/

## 空间数据对象 {#spatial-op}

### sp {#ggplot2-sp}

空间数据对象，以类 sp 方式存储 [@Pebesma_2005_sp]

```{r}
library(sp)
data("meuse")
coordinates(meuse) <- ~x+y
proj4string(meuse) <- CRS("+init=epsg:28992")
class(meuse)
proj4string(meuse)
```


```{r,fig.cap="sp 对象",fig.asp=0.8,fig.width=5,out.width="58.33%"}
plot(meuse, axes = TRUE)
```

```{r,fig.cap="sp 对象",fig.asp=0.8,fig.width=5,out.width="58.33%"}
library(rgdal)
crs.longlat <- CRS("+init=epsg:4326")
meuse.longlat <- spTransform(meuse, crs.longlat)
plot(meuse.longlat, axes = TRUE)
```


```{r}
library(maptools)
fname <- system.file("shapes/sids.shp", package = "maptools")
p4s <- CRS("+proj=longlat +datum=NAD27")
nc <- readShapePoly(fname, proj4string = p4s)
plot(nc, axes = TRUE, col = grey(1 - nc$SID79 / 57))
```

```{r}
# Trellis maps
arrow <- list("SpatialPolygonsRescale",
  layout.north.arrow(2),
  offset = c(-76, 34), scale = 0.5, which = 2
)
spplot(nc, c("SID74", "SID79"),
  as.table = TRUE,
  scales = list(draw = T), sp.layout = arrow
)
```

::: warning
maptools 提供的 `readShapePoly` 函数去读取 shp 文件的方式已经过时，推荐使用 `rgdal::readOGR` 或者 `sf::st_read` 方式读取
:::

### raster {#ggplot2-raster}


raster 包定义了获取和操作空间 raster 类型数据集的类和方法，rasterVis 补充加强了 raster 包在数据可视化和交互方面的功能。可视化是基于 lattice 的

[rastervis-gh]: https://github.com/oscarperpinan/rastervis
[rastervis-web]: https://oscarperpinan.github.io/rastervis/
[rastervis-faq]: https://oscarperpinan.github.io/rastervis/FAQ.html

[raster](https://github.com/rspatial/raster) 包的开发已经被作者 [Robert J. Hijmans](https://desp.ucdavis.edu/people/robert-j-hijmans) 迁移到 Github 上啦，官方文档 <https://www.rspatial.org/>

星号 * 标记的是 S3 方法

```{r}
methods(plot)
```

查看函数的定义

```{r}
getAnywhere(plot.raster)
```

rasterImage 函数来绘制图像，如果想知道 `rasterImage` 的内容可以继续看 `getAnywhere(rasterImage)`

```{r}
getAnywhere(rasterImage)
```

通过查看函数的帮助 `?rasterImage` ，我们需要重点关注一下
参数 *image* 传递的 raster 对象

```{r,fig.cap="raster 图像",dev.args=list(bg = "thistle"),warning=FALSE,fig.asp=1,out.width="50%",fig.width=30/7}
plot(c(100, 250), c(300, 450), type = "n", xlab = "", ylab = "")
image <- as.raster(matrix(0:1, ncol = 5, nrow = 3))
rasterImage(image, 100, 300, 150, 350, interpolate = FALSE)
rasterImage(image, 100, 400, 150, 450)
rasterImage(image, 200, 300, 200 + xinch(.5), 300 + yinch(.3),
  interpolate = FALSE
)
rasterImage(image, 200, 400, 250, 450, angle = 15, interpolate = FALSE)
```

```{r}
library(raster)
meuse.test <- raster(x = system.file("external/test.grd", package="raster"))
class(meuse.test)
```


```{r,fig.cap="raster 对象",fig.asp=.8}
plot(meuse.test, legend = F)
```

Edzer Pebesma 开发了 stars 包

```{r}
# https://resources.rstudio.com/rstudio-conf-2019/spatial-data-science-in-the-tidyverse
library(abind)
library(sf)
library(cubelyr)
library(stars)
x <- read_stars(system.file("tif/L7_ETMs.tif", package = "stars"))

ggplot() +
  geom_stars(data = x) +
  coord_equal() +
  facet_wrap(~band) +
  theme_void() +
  scale_fill_viridis_c() +
  scale_x_discrete(expand = c(0, 0)) +
  scale_y_discrete(expand = c(0, 0))
```



### sf {#ggplot2-sf}

```{r}
`%>%` <- magrittr::`%>%`
nc <- read_sf(system.file("gpkg/nc.gpkg", package = "sf"))
nc2 <- nc %>%
  dplyr::select(SID74, SID79) %>%
  tidyr::gather(VAR, SID, -geom)
ggplot() +
  geom_sf(data = nc2, aes(fill = SID)) +
  facet_wrap(~VAR, ncol = 1)
```
