# 交互式图形 {#Interactive-Graphics}

[htmlwidgets](http://www.htmlwidgets.org/) 将基于 JavaScript 的图形渲染库引入 R， [svgViewR](https://github.com/aaronolsen/svgViewR) 包制作基于 SVG 和 WebGL 的 3D 动画

Vega and Vega-Lite [vegawidget](https://github.com/vegawidget/vegawidget)
R ggplot2 "bindings" for Vega-Lite [vegalite](https://github.com/hrbrmstr/vegalite)

rgl 基于 opengl 的交互式三维图形可视化工具包

```r
library(rgl)
```

## rgl

```{r}
# demo('ChinaHeart3D', package = 'fun', ask = FALSE, echo = FALSE)
xtheta = function(x, theta, y, w = 0, tt = 0) {
    (x^2 + (x * tan(theta))^2 + 2 * y^2 + 0.1 * cos(w * tt) -
     0.9)^3 - (x^2 + y^2/9) * (x * tan(theta))^3
}
fz = function(z, x, y, w = 0, tt = 0) {
    (x^2 + 2 * y^2 + z^2 + 0.1 * cos(w * tt) - 0.9)^3 - (x^2 + y^2/9) * z^3
}
n = 100
y = seq(-2, 2, length.out = n)
y0 = xx = zz = NULL
for (i in 1:length(y)) {
    theta = seq(-pi/2, 1.5 * pi, length.out = n)
    solvex = function(theta, y) {
        if (theta == -pi/2 | theta == pi/2 | theta == 1.5 * pi) {
            return(0)
        } else if (theta > -pi/2 & theta < pi/2) {
            interval = c(0, 2)
        } else {
            interval = c(-2, 0)
        }
        x.root = uniroot(xtheta, interval, theta, y)$root
        return(x.root)
    }
    if (xtheta(0, pi/4, y[i]) * xtheta(2, pi/4, y[i]) > 0)
        next
    y0 = c(y0, y[i])
    x = sapply(theta, solvex, y[i])
    zplus = uniroot(fz, c(0, 2), 0, y[i])$root
    zminus = uniroot(fz, c(-2, 0), 0, y[i])$root
    z = numeric(n)
    z[x != 0] = x[x != 0] * tan(theta[x != 0])
    z[x == 0] = (theta[x == 0] == pi/2) * zplus + (theta[x == 0] != pi/2) * zminus
    xx = cbind(xx, x)
    zz = cbind(zz, z)
}
yy = matrix(rep(y0, n), n, length(y0), byrow = TRUE)
library(rgl)
persp3d(zz, xx, yy, col = "red", xlim = c(-1.2, 1.2), ylim = c(-1.2, 1.2), zlim = c(-1, 1),
        axes = FALSE, box = FALSE, xlab = "", ylab = "", zlab = "")
fy = function(y, pars) {
    z = pars[1]
    x = pars[2]
    w = pars[3]
    tt = pars[4]
    (x^2 + 2 * y^2 + z^2 + 0.1 * cos(w * tt) - 0.9)^3 - (x^2 + y^2/9) * z^3
}
gety = function(z, x, interval = c(0.01, 1), w = 0, tt = 0) {
    mpars = cbind(z, x, w, tt)
    solvey = function(pars) {
        if (fy(interval[1], pars) * fy(interval[2], pars) > 0) {
            return(NA)
        } else {
            y = uniroot(fy, interval, pars)$root
        }
    }
    y = apply(mpars, 1, solvey)
    return(y)
}
x0 = z0 = seq(-1, 1, length.out = n)
y0 = outer(z0, x0, gety)
persp3d(x = z0, y = x0, z = y0, zlim = c(-1, 1), col = "white",
        texture = system.file("img", "flag.png", package = "fun"), add = TRUE)
persp3d(x = z0, y = x0, z = -y0, zlim = c(-1, 1), col = "red", add = TRUE)
```


## leaflet {#leaflet}

leaflet 基于 leaflet.js 展示空间数据

```{r}
library(leaflet)
# a map with the default OSM tile layer
leaflet() %>% 
  addTiles() %>% 
  setView(-93.65, 42.0285, zoom = 17) %>% 
  addPopups(-93.65, 42.0285, 'Here is the <b>Department of Statistics</b>, ISU')
```

## highcharter

### 时序图 {#highcharter-ts}

可能需要研究下 highcharts.js 的 API <https://api.highcharts.com/highcharts/series>

```{r}
library(highcharter)
methods(hchart)
getAnywhere(hchart.mts)
class(EuStockMarkets)
# hchart(EuStockMarkets) # 为何不能绘制
```

```{r}
hchart(AirPassengers)
```

```{r}
highchart() %>% 
  hc_chart(type = "line") %>% 
  hc_title(text = "Monthly Average Temperature") %>% 
  hc_subtitle(text = "Source: WorldClimate.com") %>% 
  hc_xAxis(categories = c("Jan", "Feb", "Mar", "Apr", "May", "Jun",
                          "Jul", "Aug", "Sep", "Oct", "Nov", "Dec")) %>% 
  hc_yAxis(title = list(text = "Temperature (C)")) %>% 
  hc_plotOptions(line = list(
    dataLabels = list(enabled = TRUE),
    enableMouseTracking = FALSE)
    ) %>% 
  hc_series(
    list(
      name = "Tokyo",
      data = c(7.0, 6.9, 9.5, 14.5, 18.4, 21.5, 25.2, 26.5, 23.3, 18.3, 13.9, 9.6)
    ),
    list(
      name = "London",
      data = c(3.9, 4.2, 5.7, 8.5, 11.9, 15.2, 17.0, 16.6, 14.2, 10.3, 6.6, 4.8)
    )
  )
```

### 散点图 {#highcharter-scatter}

```{r}
data(diamonds, mpg, package = "ggplot2")
hchart(mpg, "scatter", hcaes(x = displ, y = hwy, group = class))
```

### 地图 {#highcharter-map}

美国失业率数据

```{r,eval=FALSE}
data(unemployment, package = "highcharter")
temp <- unlist(strsplit(unemployment[, 2], ",")) # 拆成两列
unique(temp[seq(from = 2, to = length(temp), by = 2)]) # 51 个州
# US Counties unemployment rate
# code: The county code.
#
# name: The county name.
#
# value: The unemployment.
# A data.frame with 3 variables and 3216 observations.
```

```{r}
data(unemployment)
hcmap("countries/us/us-all-all",
  data = unemployment,
  name = "Unemployment", value = "value", joinBy = c("hc-key", "code"),
  borderColor = "transparent"
) %>%
  hc_colorAxis(dataClasses = color_classes(c(seq(0, 10, by = 2), 50))) %>%
  hc_legend(
    layout = "vertical", align = "right",
    floating = TRUE, valueDecimals = 0, valueSuffix = "%"
  )
```

## vegawidget

动态交互图形包 vegawidget 基于 vega 支持导出 SVG 格式图片

```{r}
library("vegawidget")
spec_mtcars <-
  list(
    `$schema` = vega_schema(), # specifies Vega-Lite
    description = "An mtcars example.",
    data = list(values = mtcars),
    mark = "point",
    encoding = list(
      x = list(field = "wt", type = "quantitative"),
      y = list(field = "mpg", type = "quantitative"),
      color = list(field = "cyl", type = "nominal")
    )
  ) %>% 
  as_vegaspec()
spec_mtcars
```




## 网络图 {#network}

[visNetwork](https://github.com/datastorm-open/visNetwork) 基于 vis.js 库

```{r}
library(visNetwork)
nodes <- data.frame(id = 1:7, label = 1:7)
edges <- data.frame(
  from = c(1, 2, 2, 2, 3, 3, 2),
  to = c(2, 3, 4, 5, 6, 7, 7)
)
```

从上到下的方向

```{r}
visNetwork(nodes, edges, width = "100%") %>%
  visEdges(arrows = "from") %>%
  visHierarchicalLayout() # same as visLayout(hierarchical = TRUE)
```

从左到右的方向

```{r}
visNetwork(nodes, edges, width = "100%") %>%
  visEdges(arrows = "to") %>%
  visHierarchicalLayout(direction = "LR", levelSeparation = 500)
```


[DiagrammeR](https://github.com/rich-iannone/DiagrammeR) 优点是可以将网络图导出 SVG 格式


## threejs 

三维交互可视化库，比如交互式全球可视化 Building an Interactive Globe Visualization in R [threejs][r-threejs]


[r-threejs]: https://www.displayr.com/interactive-globe-r/
